臺灣基隆地方法院基隆簡易庭小額民事判決
111年度基小字第980號
原      告  彰化商業銀行股份有限公司

法定代理人  凌忠嫄  
訴訟代理人  林子揚  
被      告  陳俊良  

上列當事人間請求給付借款事件，本院於民國111年5月26日言詞
辯論終結，判決如下：
    主  文
被告應給付原告新臺幣陸萬陸仟捌佰柒拾貳元，及自民國一百一
十年十月十五日起至清償日止，按年息百分之一點八四五計算之
利息，暨自民國一百一十年十月十五日起至清償日止，逾期在六
個月以內者，按上開利率百分之十，逾期超過六個月者，按上開
利率百分之二十計算之違約金。
訴訟費用新臺幣壹仟元由被告負擔。
本判決得假執行。
    事實及理由要領
一、原告起訴主張：被告前於民國109年6月15日與原告簽立勞工
    紓困貸款契約，約定借款金額為新臺幣(下同)10萬元，借款
    期間自109年6月15日起至112年6月15日止共3年，自撥款日
    起，前6個月為寬限期(即付息不還本)，第7個月起再依年金
    法，按月平均攤還本息；另約定本借款自借款日起算1年內
    利息由勞動部補貼，自第2年起(屆滿第1年之翌日，即110年
    6月15日)，由借款人自行負擔利息，並按中華郵政股份有限
    公司二年期定期儲金機動利率加年息1%機動計息(目前為1.8
    45%)，倘有遲延還本、付息之情形，除喪失期限利益，債務
    即視為全部到期，且逾期在6個月以內者，另應按上開借款
    利率10%，逾期超過6個月者，則應按上開借款利率20%計付
    違約金。詎被告嗣自110年10月15日起，即未依約按期攤還
    本息，依兩造間之約定，上開借款債務視為全部到期，而被
    告尚欠如主文第一項所示本金、利息、違約金迄未清償，迭
    經原告催討無果，爰依消費借貸之法律關係提起本件訴訟。
    並聲明：如主文第1項所示。
二、被告到庭自承其確有積欠原告上開債務，其並有意願還款等
    語。
三、經查，原告主張之上開事實，業據提出與其所述相符之個人
    貸款專用借據、勞動部對受嚴重特殊傳染性肺炎影響勞工紓
    困貸款增補借據、放款戶資料查詢、中華郵政股份有限公司
    二年期定期儲金機動利率歷史利率表及被告之戶籍謄本等件
    影本為證，且為被告所不爭執，應堪信為真實。
四、按消費借貸之借用人應於約定期限內，返還與借用物種類、
    品質、數量相同之物，民法第478條前段定有明文。次按遲
    延之債務，以支付金錢為標的者，債權人得請求依法定利率
    計算之遲延利息。但約定利率較高者，仍從其約定利率；自
    104年9月1日起，銀行辦理現金卡之利率或信用卡業務機構
    辦理信用卡之循環信用利率不得超過年利率15%；當事人得
    約定債務人於債務不履行時，應支付違約金，民法第233條
    第1項、銀行法第47條之1第2項、民法第250條第1項亦有明
    定。本件被告向原告借款後，既未依約清償，則原告本於消
    費借貸之法律關係，請求被告給付如主文第一項所示之本金
    、利息及違約金，自屬有據，應予准許。
五、本件第一審裁判費為1,000元，爰依職權確定前開訴訟費用
    由敗訴之被告負擔。
六、本判決係適用小額訴訟程序所為被告敗訴之判決，依民事訴
    訟法第436條之20之規定，應依職權宣告假執行，爰依職權
    宣告之。
七、據上論結，本件原告之訴為有理由，依民事訴訟法第436條
    之19第1項、第436條之20、第436條之23、第436條第2項、
    第87條第1項、第78條，判決如主文。
中　　華　　民　　國　　111 　年　　5 　　月　　31　　日
                  基隆簡易庭法　官　姚貴美
以上正本係照原本作成。
對於本件判決如有不服，應於收受送達後20日內向本院提出上訴
書狀，上訴於本院合議庭，並按他造當事人之人數附具繕本。
當事人之上訴，非以判決違背法令為理由不得為之，上訴狀應記
載上訴理由，表明下列各款事項：
㈠原判決所違背之法令及其具體內容。
㈡依訴訟資料可認為原判決有違背法令之具體事實。如委任律師
  提起上訴者，應一併繳納上訴審裁判費。
中　　華　　民　　國　　111 　年　　5 　　月　　31　　日
                            書記官　陳彥端